【裁判字號】    99,上訴,282
【裁判日期】    990226
【裁判案由】    毒品危害防制條例
【裁判全文】
臺灣高等法院臺中分院刑事判決         99年度上訴字第282號
上  訴  人
即  被  告  甲○○
上列上訴人即被告因毒品危害防制條例案件，不服臺灣彰化地方
法院98年度訴字第1923號中華民國98年12月21日第一審判決（起
訴案號：臺灣彰化地方法院檢察署98年度毒偵字第2201號），提
起上訴，本院判決如下：
    主  文
上訴駁回。
    理  由
一、依刑事訴訟法第350條、第361條、第362條、第367條規定，
    不服地方法院之第一審判決而上訴者，須提出上訴書狀，並
    應敘述具體理由，為上訴必備之程式；其所提出之書狀未敘
    述上訴理由，或僅曾以言詞陳述上訴理由者，均應於上訴期
    間屆滿後二十日內補提理由書於第一審法院。第一審法院經
    形式審查，認逾期未補提上訴理由者，應定期間先命補正；
    逾期未補正者，為上訴不合法律上之程式，應以裁定駁回。
    倘已提出上訴理由，但所提非屬具體理由者，則由第二審法
    院以上訴不合法律上之程式，判決駁回。而所謂具體理由，
    必係依據卷內既有訴訟資料或提出新事證，指摘或表明第一
    審判決有何採證認事、用法或量刑等足以影響判決本旨之不
    當或違法，而構成應予撤銷之具體事由，始克當之（例如：
    依憑證據法則具體指出所採證據何以不具證據能力，或依憑
    卷證資料，明確指出所為證據證明力之判斷如何違背經驗、
    論理法則）；倘僅泛言原判決認定事實錯誤、違背法令、量
    刑失之過重或輕縱，而未依上揭意旨指出具體事由，或形式
    上雖已指出具體事由，然該事由縱使屬實，亦不足以認為原
    判決有何不當或違法者（例如：對不具有調查必要性之證據
    ，法院未依聲請調查亦未說明理由，或援用證據不當，但除
    去該證據仍應為同一事實之認定），皆難謂係具體理由，俾
    與第二審上訴制度旨在請求第二審法院撤銷、變更第一審不
    當或違法之判決，以實現個案救濟之立法目的相契合，並節
    制濫行上訴（參最高法院97年度台上字第892號判決）。
二、本件上訴人即被告甲○○不服原審判決而提起上訴，其上訴
    意旨略以：本件係伊於有偵查權限之機關發覺前，主動向彰
    化分局偵察隊自首而接受裁判，且於檢察官偵查、原審審理
    時均對犯行坦承不諱，足認伊態度良好，情尚可憫，爰請求
    酌量減輕其刑，以勵自新云云。
三、按量刑輕重係屬事實審法院得依職權自由裁量之事項，苟已
    斟酌刑法第57條各款所列情狀而未逾越法定刑度，不得遽指
    為違法（參最高法院72年度台上字第6696號、75年度台上字
    第7033號判例要旨），且在同一犯罪事實與情節，如別無其
    他加重或減輕之原因，下級審量定之刑，亦無過重或失輕之
    不當情形，則上級審法院對下級審法院之職權行使，原則上
    應予尊重（參最高法院85年度臺上字第2446號判決）。
四、經查，(一)本件被告行為符合自首之規定，原審判決已依刑法
    第62條前段自首之規定，減輕其刑。(二)本件被告所犯毒品危
    害防制條例第10條第1項之施用第一級毒品罪，其法定刑為
    「6月以上5年以下有期徒刑」，且被告於民國91年即有施用
    毒品之行為，迄今因施用毒品經法院判處之刑罰計有：臺灣
    彰化地方法院92年度訴字第853號案判處有期徒刑10月確定
    、國防部中部地方軍事法院94年度台審字第122號案判處有
    期徒刑1年2月確定、國防部高等軍事法院高雄分院96年度上
    訴字第30號案判處有期徒刑2年4月確定等（參臺灣高等法院
    被告前案紀錄表），足見被告一再施用毒品，悔意不堅，且
    被告於受有期徒刑之執行完畢後，5年以內再犯本件有期徒
    刑以上之罪，為累犯，依刑法第47條第1項之規定，應加重
    其刑。(三)刑法第59條規定「犯罪之情狀可憫恕，認科以最低
    刑度仍嫌過重者，得酌量減輕其刑」，必須犯罪另有特殊之
    原因與環境等，在客觀上足以引起一般同情，認為即予宣告
    法定最低刑度猶嫌過重者，始有其適用。而本件被告品行不
    良，並於經多次觀察勒戒、刑罰執行後，仍未能徹底戒絕毒
    品，自行戕害身心，殊無堪資憫恕可言。是以原審判處被告
    有期徒刑9月，核其認事用法並無違誤之處，量刑亦屬妥適
    。本件被告上訴請求改判較輕之刑，卻未提出任何具體事證
    指摘原審判決有何違法或不當之情形，顯屬上訴未敘述具體
    理由。依上揭說明，應認被告之上訴違背法律上之程式。爰
    依刑事訴訟法第372條之規定，不經言詞辯論，逕以判決駁
    回之。
五、應依刑事訴訟法第367條前段、第372條，判決如主文。
中    華    民    國    99    年    2     月    26    日
            刑事第七庭    審判長法  官  林  榮  龍
                                法  官  張  惠  立
                                法  官  李  秋  娟
以上正本證明與原本無異。
如不服本判決應於收受送達後十日內向本院提出上訴書狀，其未
敘述上訴理由者，並得於提起上訴後十日內向本院補提理由書狀
（均須按他造當事人之人數附繕本）「切勿逕送上級法院」。
                                書記官  詹  錫  朋
中    華    民    國    99    年    2     月    26    日

司法院資訊處製作；財團法人民間司法改革基金會備份。
